【裁判字號】    95,簡上,301
【裁判日期】    951019
【裁判案由】    賭博
【裁判全文】
臺灣板橋地方法院刑事判決             95年度簡上字第301號
上訴人  即
被      告  丙○○
選任辯護人  林雅君律師
上列被告因賭博案件，不服本院刑事第十六庭中華民國95年4 月
6 日95年度簡字第1743號第一審判決（聲請簡易判決處刑案號：
95年度速偵字第375 號），提起上訴，本院管轄之第二審合議庭
判決如下：
    主  文
原判決撤銷。
丙○○連續意圖營利，聚眾賭博，處有期徒刑月，如易科罰金
，以銀元佰元折算壹日。扣案之帳冊本、簽注單拾伍張、計
算機壹台及「大樂透及樂透彩開獎紀錄表」拾貳張均沒收。
    事  實
一、丙○○基於意圖營利聚眾賭博及在公眾得出入之場所賭博之
    概括犯意，自民國95年2 月底某日起至95年3 月9 日上午8
    時40分許止，在臺北縣三重市○○○路184 巷10號「清茶館
    」等地點，於此公眾得出入之場所內，向在場不特定人詢問
    是否簽賭香港六合彩或臺灣樂透，而連續聚集不特定賭客與
    其對賭財物，資以營利。其賭博方式為：每注分為二組號碼
    （俗稱二星）及三組號碼（俗稱三星）二種，賭客每簽選一
    注均需繳納賭金新台幣（下同）80元給丙○○，再以所簽選
    之號碼核對香港六合彩或臺灣樂透所開出之號碼以決定輸贏
    ，如賭客簽中二星、三星，則可分別向丙○○取得5,600 元
    、56,000元之彩金，如未簽中，則上開押注所繳納之賭金則
    歸丙○○所有。嗣於95年3 月9 日上午8 時40分許，丙○○
    於上址正與不特定人從事簽賭時，為警當場查獲，並扣得其
    所有供本件犯罪所用之帳冊3 本、簽注單15張、計算機1 台
    及「大樂透及樂透彩開獎紀錄表」12張。
二、案經臺北縣政府警察局三重分局報告臺灣板橋地方法院檢察
    署檢察官偵查而聲請簡易判決處刑。
    理  由
壹、證據能力方面：
  一、按「被告之自白，非出於強暴、脅迫、利誘、詐欺、疲勞
      訊問、違法羈押或其他不正之方法，且與事實相符者，得
      為證據」，刑事訴訟法第156 條第1 項定有明文。是如被
      告之自白具有任意性，且核與事實相符者，自當具有證據
      能力。本件被告丙○○之辯護人主張：被告於警詢、偵查
      中之自白非出於任意性，無證據能力云云。經查，被告固
      辯稱：我於警詢中會承認犯行，係因警察告訴我承認不會
      有事，要求我承認，且當時在警局有同時被逮捕之另二名
      男子亦威脅我，叫我承認，所以我才承認；另我在偵查中
      會承認，則是因為警察跟我說在檢察官訊問時也要承認，
      並叫我背獲利金額云云。然嗣經本院於95年10月5 日審判
      期日當庭勘驗警詢錄音帶及檢察官偵訊光碟，經播放聽取
      結果，略認：(1)警詢錄音過程約14分43秒，警詢過程之詢
      、答語氣均平和自然，採一問一答方式，過程中並無對被
      告為強暴、脅迫等致不能為自由陳述之情事，詢答內容經
      核與警詢筆錄所載相符；(2)檢察官偵訊過程共約6 分19秒
      ，偵訊過程之問、答語氣均平和自然，採一問一答方式，
      過程中亦無對被告為強暴、脅迫等致不能為自由陳述之情
      事，問答內容除偵訊筆錄第1 頁倒數第11行檢察官所問「
      6600」係「6000」之誤，且被告回答時並未答稱「是」之
      外，其餘均與偵訊筆錄所載相符，此有本院勘驗筆錄及附
      件之警詢譯文、檢察官偵訊譯文各1 份在卷可稽。是觀諸
      警詢及檢察官偵訊過程，既均係平和自然，尚難認被告有
      何遭受不法取供之情形。況被告如於警局調查階段確有遭
      受前揭不法取供之對待，其大可於偵查中立刻向檢察官陳
      明為是，詎其不僅未向檢察官陳明其前遭受不法取供之情
      事，而仍向檢察官坦承其確有從事與不特定人簽賭之行為
      ，且於偵查中更特別聲明：「因為我那個不是真正什麼做
      什麼組頭，我是去零星的問說看要不要簽賭啊就下注，啊
      看你贏還是我，就這樣而已，不是真正什麼組頭... 」等
      語，益徵被告確係出於自由意志而為陳述，始會向檢察官
      特別釐清其所為僅係「零星簽賭」，而與一般「組頭」有
      別。再者，證人即案發當日執行勤務之警員甲○○、乙○
      ○於本院審理時均證稱：案發當日僅有逮捕被告一人，之
      後將其帶回警局製作筆錄，並無查獲前揭所謂另二名男子
      之事，而被告亦無遭受該另二名男子在警詢恐嚇之情形。
      本件僅有製作一份警詢筆錄，並無事先另外製作筆錄，亦
      無告訴被告其偵查中陳述要與警詢時所述一致才不會有事
      之情形等語（參見本院95年10月5 日審判筆錄）。故依上
      開警員所證，亦無被告前揭所辯遭受不法取供之情事。此
      外，被告雖稱另有二名男子在警詢中威脅其要承認云云，
      但此已經上開警員否認在卷，而被告復未能指明該二名男
      子之真實身分或可得確定之身分，本院自無從傳訊該所謂
      之二名男子到庭以查明是否屬實。綜上以觀，被告辯稱其
      遭受不法取供，容係空言指摘，並無任何證據以實其說，
      自難遽認屬實；而依前揭勘驗所得及上開警員到庭所證，
      應足認定被告於警詢及檢察官偵查中所為自白均係出於自
      由意志，當具有任意性，且其自白復與事實相符（詳如後
      述），揆諸首揭法律規定，其自白應具有證據能力，辯護
      人主張被告之自白不具任意性而無證據能力云云，尚無足
      取。
  二、按「被告以外之人於審判外之言詞或書面陳述，除法律有
      規定者外，不得作為證據」，刑事訴訟法第159 條第1 項
      定有明文，此即學理上所稱「傳聞證據排除法則」。依上
      開法律規定，傳聞證據原則上固無證據能力，但如法律別
      有規定者，即例外認有證據能力。又被告以外之人於審判
      外之陳述，雖不符同法第159 條之1 至第159 條之4 之規
      定，但經當事人於審判程序同意作為證據，法院審酌該言
      詞陳述或書面陳述作成時之情況，認為適當者，亦得為證
      據，此則據同法第159 條之5 第1 項規定甚明。鑒於採用
      傳聞證據排除法則之重要理由之一，係因傳聞證據未經當
      事人之反詰問予以覈實，若當事人願放棄對原供述人之反
      對詰問時，原則上即可承認該傳聞證據之證據能力，而揆
      諸我國刑事訴訟法第159 條之5 之立法理由，除參照前述
      傳聞證據排除法則之基本法理外，亦參考日本刑事訴訟法
      第326 條之立法例，查日本刑事審判實務之運作，有關檢
      察官及被告均同意作為證據之傳聞書面材料或陳述，可直
      接援引該國刑事訴訟法第326 條作為傳聞例外之法律依據
      ，僅在檢察官與被告不同意之情況下，乃須根據其他傳聞
      例外規定俾以斟酌該等書面材料或陳述是否具有證據能力
      ，在當事人間無爭執之案件中，傳聞證據基本上均可依據
      前引規定提出於法院使用。職是之故，我國刑事訴訟法第
      159 條之5 之適用應可作同上之解釋。經查，本判決後開
      所引用之被告丙○○以外之人於審判外之陳述（包含書面
      陳述），皆屬傳聞證據，惟被告、選任辯護人及公訴檢察
      官雖知上開證據資料為傳聞證據，但於本院審判期日中則
      均表示同意各該證據皆有證據能力。本院審酌上開證據資
      料製作時之情況，尚查無違法不當及證明力明顯過低之瑕
      疵，亦認為以之作為證據應屬適當，故揆諸前開法律規定
      與說明，爰逕依刑事訴訟法第159 條之5 第1 項規定，認
      前揭證據資料均例外有證據能力。
貳、實體方面：
  一、認定事實部分：
      訊據被告對於其於前開時、地為警帶回警局詢問，警方並
      當場扣得前揭其所有之帳冊3 本、簽注單15張、計算機1
      台及「大樂透及樂透彩開獎紀錄表」12張之事實，固均坦
      承不諱，惟矢口否認有何賭博之犯行，辯稱：我當天出現
      在「清茶館」，是因為我所開設的美髮店積欠房租，我想
      去「清茶館」看有無朋友在該處，要借一點錢，我並沒有
      在該處經營簽賭。而我想說去該處借錢，若借不到錢，看
      能否得到別人提供的號碼，簽注賭賭看。當場我會將簽注
      單撕掉，是因為警察一進來就像流氓一樣，我一時緊張才
      會撕掉云云。經查：
    (一)前開時、地之犯罪事實，業經被告於警詢、偵查中供明無
      訛，核其前後所供，尚屬大致相符，並無明顯矛盾或不合
      常情之處。被告雖於本院審理中翻異前詞，並作否認本件
      犯行之供述，但其於警詢、偵查中所為之陳述，乃係出於
      自由意志，自具有任意性，業如前述；衡情若非真有其事
      ，常人在出於自由意志之情況下，均不至供述對自己不利
      之情事，則被告既於警詢、偵查中坦承犯行，應具有相當
      之可信性為是，其於本院審理時始改口否認，容屬事後卸
      責之詞，當無足取。再者，證人即警員甲○○於本院審理
      時證稱：「我們一進去就看到被告坐在進門的第一桌，有
      一個人站在被告前面簽賭，面向門口，被告則是背向門口
      ，那個簽賭的人看到我們進來就往門口跑了，我們發現被
      告所坐的桌上有一些簽單等證據，我們就依法扣押... 」
      等語（參見本院前開審判筆錄第6 、7 頁），是依該警員
      所證，其確有目睹被告與人簽賭之情形，此點即核與被告
      於警詢、偵查中先後所供：我到「清茶館」是去零星的問
      說要不要簽賭下注，而與我對賭輸贏等語大致吻合。況被
      告如在案發現場為警查獲時並非從事賭博行為，何以前揭
      與被告同桌疑似簽賭之人見警察即將進入，便迅即跑離？
      而被告何以見警察進入後，即將其所有之2 紙簽注單連忙
      撕掉？蓋果如被告所辯，該等簽注單既僅係其準備借錢不
      著後，作為簽賭之用，尚無任何違法之問題，被告自毋庸
      見警前來即連忙將之撕掉，由此益見被告應係確有與他人
      從事簽賭之行為，該他人始會見警前來即急忙逃離，而被
      告亦始會急於將簽注單撕毀甚明。此外，警方於案發當日
      當場自被告處扣得帳冊3 本、簽注單15張、計算機1 台及
      「大樂透及樂透彩開獎紀錄表」12張之事實，此有警方之
      搜索扣押筆錄及扣押物品目錄表各1 份附卷為佐，並有上
      開物品扣案可稽。上開扣案物品核與被告本件賭博所可能
      使用之物品相符，更徵被告確有本件賭博之犯行甚明。準
      此而論，被告猶執前詞置辯，實無足取。
    (二)辯護人雖另執詞為被告辯稱：被告於警詢中供稱其每期月
      收60支，獲利6,000 元，則以每支80元計之，被告縱然全
      贏，亦才獲利4,800 元，又如何能獲利6,000 元？再被告
      如真有經營簽賭，一個月至少開獎8 至9 次，獲利亦應不
      只6,000 元，足見被告於警詢中所供不合常理；又前揭「
      清茶館」並非被告所承租或經營，被告亦不認識該茶藝館
      負責人，該處負責人豈會願意借電話或傳真供被告經營簽
      賭，又若無電話或傳真，被告要如何在該茶藝館經營簽賭
      ？且被告既只是找鄰居、朋友簽賭，何以不在被告所經營
      之「腓利門」美髮店內做即可，又何必要跑到前揭「清茶
      館」經營，益見被告於警詢、偵查中之自白與事實不符云
      云。惟查，被告於警詢中所供其獲利6,000 元，依其前後
      供述綜合判斷（參見本院前揭勘驗警詢錄音帶之譯文附件
      ），應係指其自95年2 月底開始從事簽賭起至95年3 月9
      日為警查獲為止獲利之金額，並非僅係簽賭1 期之獲利金
      額，亦非1 個月之獲利金額，辯護人以此為辯，自有誤解
      ；而依被告上開所供之獲利金額，核與其從事簽賭之日數
      觀之，尚難謂有何不合常理之處。其次，本院前所認定被
      告從事賭博之犯罪事實，係認定被告利用前揭「清茶館」
      等公眾得出入之場所往來民眾較多之便，詢問不特定在場
      之民眾是否下注簽賭，而與該不特定民眾對賭輸贏，其間
      並無使用傳真或電話之認定（原審判決雖有此認定，但為
      本院所不採），此亦為被告於警詢、偵查中所自承。依此
      簽賭之方式，並無須使用電話或傳真，亦可從事簽賭無疑
      ，此即何以被告不認識前揭「清茶館」之負責人亦可從事
      簽賭之原因所在，辯護人辯稱被告因此即無法從事簽賭云
      云，自無足取。至被告何以不在其所經營之「腓利門」美
      髮店從事簽賭，反而老遠跑至「清茶館」簽賭乙節，此乃
      涉及「市場行銷」或「情境犯罪」之問題，蓋「清茶館」
      在場民眾甚多，此經前揭二名警員到庭證述在卷，而觀諸
      卷附「腓利門」美髮店之照片，其店內擺設簡陋，空間有
      限，衡情自不可能有甚多民眾出入，則在此種情況下，被
      告如欲擴張或達成其與不特定人簽賭成立之機會，自有遠
      至民眾出入甚多之「清茶館」從事「行銷」簽賭之合理可
      能，自難謂此為變態之事實。職是之故，辯護人前揭所辯
      各節，亦均無足取。
    (三)綜上所述，被告確有前揭從事簽賭之犯罪事實，本件事證
      已臻明確，被告之犯行應堪認定。
  二、論罪部分：
    (一)嗣於被告行為後，刑法第33條第5 款關於罰金刑之規定、
      第56條關於連續犯之規定、第41條第1 項關於易科罰金折
      算標準之規定，均已於94年2 月2 日修正公布，並自95年
      7 月1 日施行；另刑法施行法已於95年6 月14日增訂該法
      第1 條之1 規定，亦同自95年7 月1 日施行，其將刑法分
      則所定罰金之貨幣單位均改為新台幣，並分別提高為3 倍
      或30倍。按同於95年7 月1 日修正施行之刑法第2 條規定
      ，乃係關於新舊法比較適用之準據法，其本身無關行為可
      罰性要件之變更，故於95年7 月1 日前揭法律修正施行後
      ，如有涉及比較新舊法之問題，即應逕依修正後刑法第2
      條第1 項規定，為「從舊從輕」之比較（參見最高法院95
      年度第8 次刑事庭會議決議意旨）。茲分述如下：
      1.刑法分則編各罪所定罰金之貨幣單位原為銀元，且依修
        正前刑法第33條第5 款規定，罰金刑為1 銀元以上，而
        有關罰金倍數之調整及銀元與新台幣之折算標準，則定
        有「罰金罰鍰提高標準條例」及「現行法規所定貨幣單
        位折算新台幣條例」，除罰金以1 銀元折算3 元新台幣
        外，並將72年6 月26日以前修正之刑法部分條文罰金數
        額提高10倍，其後修正者則不再提高倍數；嗣修正後刑
        法第33條第5 款則將罰金刑提高為新台幣1 千元以上，
        並以百元計算之，且因刑法第33條第5 款所定罰金貨幣
        單位既已改為新台幣，刑法分則編各罪所定罰金之貨幣
        單位亦應配合修正為新台幣，且考量刑法修正施行後，
        不再適用「現行法規所定貨幣單位折算新台幣條例」，
        為使刑法分則編各罪所定罰金之最高數額與刑法修正前
        趨於一致，爰增訂刑法施行法第1 條之1 規定，將刑法
        分則編各罪所定罰金之貨幣單位均改為新台幣，並將72
        年6 月26日以前修正之刑法部分條文罰金數額提高為30
        倍，其後修正者則提高為3 倍。是以刑法分則編各罪所
        定罰金刑之最高數額，於上開規定修正後仍屬一致，並
        無不同；但其罰金刑之最低數額，則比修正前提高，從
        而自以修正前之規定較為有利。
      2.修正後刑法第56條規定，業已刪除連續犯之規定。故連
        續數行為而犯同一罪名，依修正前刑法第56條規定，為
        連續犯，應以一罪論，僅得加重其刑；但依修正後規定
        ，則已無連續犯可資適用，即應將各次犯行以數罪併合
        處罰。是以適用修正前關於連續犯之規定，自係較為有
        利。
      3.修正後刑法第41條第1 項前段關於得易科罰金之折算標
        準，由「得以1 元以上3 元以下折算1 日」（按：此規
        定配合修正前罰金罰鍰提高標準條例第2 條【現已刪除
        】規定，就其原定數額提高為100 倍折算1 日，則最高
        應以銀元300 元折算1 日，經折算為新台幣後，應以新
        台幣900 元折算1 日），提高為「以新台幣1 千元、2
        千元或3 千元折算1 日」，並刪除「因身體、教育、職
        業、家庭之關係或其他正當事由，執行顯有困難」之條
        件。是以修正前關於易科罰金之折算標準金額較低，自
        係較為有利。
      4.準此而論，前揭刑法施行法第1 條之1 之增訂及刑法第
        33條第5 款之修正，乃係刑法分則編各罪所定罰金刑之
        刑罰法律效果之變更；前揭刑法第56條連續犯規定之修
        正，乃係科刑規範事項之變更；前揭刑法第41條第1 項
        易科罰金折算標準規定之修正，則相當於科刑規範事項
        之變更，自應依刑法第2 條第1 項規定，綜合罪刑全部
        結果，整體為新舊法之「從舊從輕」比較（參見最高法
        院24年上字第4634號判例意旨、27年上字第261 號判例
        意旨）。核被告所為，乃符合修正前刑法第56條連續犯
        之規定，如予以施用，對被告自係較為有利；而適用修
        正前有關罰金刑及易科罰金折算標準之規定，對被告亦
        均較屬有利。故經綜合比較新舊法結果，應以舊法對被
        告有利，自應整體依刑法第2 條第1 項前段規定，適用
        行為時之修正前刑法等規定，合先敘明。
    (二)核被告所為，係犯刑法第268 條後段之意圖營利聚眾賭博
      罪及同法第266 條第1 項前段在公眾得出入之場所賭博財
      物罪（即普通賭博罪）。被告於各該當期香港六合彩或臺
      灣樂透開獎前之多次主持簽賭行為，乃係基於單一之賭博
      犯意接續所為，應各論以意圖營利聚眾賭博及普通賭博之
      接續犯。被告前後數期主持香港六合彩或臺灣樂透簽賭之
      犯行，即其前後多次意圖營利聚眾賭博及普通賭博之犯行
      ，時間緊接，所犯構成要件相同，顯係基於概括犯意反覆
      為之，均為連續犯，依修正前刑法第56條規定，各以一罪
      論，並均加重其刑。被告所犯意圖營利聚眾賭博及普通賭
      博二罪，係基於一個賭博犯意之決定，達成其同一犯罪之
      各個舉動，應屬包括之一行為，其一行為觸犯上開二罪名
      ，為想像競合犯，應依刑法第55條規定（按：95年7 月1
      日新修正之該條但書係科刑之限制，乃係關於想像競合犯
      法理之明文化，非屬法律之變更，自無須比較新舊法），
      ，從一重之意圖營利聚眾賭博罪處斷。
  三、不另諭知無罪之部分：
      聲請意旨另以：被告尚基於意圖營利供給賭博場所之犯意
      ，連續提供前揭「清茶館」作為賭博場所，而從事前揭賭
      博之行為。因認被告另涉有刑法第268 條前段之意圖營利
      供給賭博場所罪嫌。惟查，前揭「清茶館」並非被告所經
      營，負責人係另有其人之事實，業經被告於警詢及本院審
      理時供明在卷；而被告僅係至該「清茶館」詢問在場之人
      是否簽賭，從事零星之簽賭等情，此亦經被告於警詢、偵
      查中供承無訛。是依被告前後所供，其僅係利用前揭「清
      茶館」往來人潮甚多之便，前往該處詢問在場不特定人是
      否簽賭，而被告復與該店負責人素不相識，自無足認定被
      告有所謂「提供」前揭「清茶館」簽賭之行為。況從被告
      經警當場扣案之物品均僅有1 台計算機及書面之帳冊、簽
      注單、開獎紀錄，並無扣得一般店面經營簽賭通常所會具
      備之傳真機、電話等聯絡工具觀之，足見被告所供其僅係
      自身前往「清茶館」從事零星之簽賭乙節，更難認屬無稽
      ，益難遽認被告有何提供賭博場所之行為。此外，復查無
      其他積極證據足資證明前揭「清茶館」確係被告所供給之
      賭博場所，本院認為被告是否另涉此部分犯行，尚存有合
      理之懷疑，猶未到達確信其為真實之程度，自不能遽認被
      告確有此部分被訴之犯行。是既無足夠證據確信聲請意旨
      之指述為真實，不能證明被告此部分犯罪，本院原應為被
      告此部分無罪判決之諭知，惟聲請意旨認此部分與前開論
      罪部分係屬想像競合犯之裁判上一罪關係，爰就此部分不
      另為無罪之諭知。
  四、撤銷原審判決之理由：
      原審認本件被告所涉部分事證明確，予以論罪科刑，固非
      無見。惟被告雖有前開論罪之意圖營利聚眾賭博及普通賭
      博犯行，但聲請意旨所指之意圖營利供給賭場部分，則尚
      存有合理之懷疑，無法遽認被告該當該部分罪名，業如前
      述，原審判決均予論罪，容有未合；又原審判決認定被告
      從事簽賭係由賭客以電話或傳真方式下注，然本件扣案物
      品並無電話或傳真機，且前揭「清茶館」亦非被告所提供
      作為賭博之場所，已如前述，則又如何得以認定賭客係以
      電話或傳真之方式向被告簽賭，故原審判決此節所認，亦
      有未合。是以被告上訴否認全部犯行，雖無理由，但原審
      判決既有上開可議之處，仍應由本院予以撤銷改判。
  五、科刑部分：
      本院審酌被告不思依循正軌賺取財物，竟圖以聚眾簽賭之
      方式牟取不法，且於公眾得出入之場所從事簽賭，顯然已
      助長賭博風氣，有礙社會善良風俗，復於本院審理時矢口
      否認犯行，飾詞圖卸其責，其所為自應受有相當程度之刑
      事非難；惟另考量被告並無任何前科紀錄，此有臺灣高等
      法院被告前案紀錄表1 份在卷可按，素行應非不良，而其
      雖於本院審理時否認犯行，但於警詢、偵查中則已能坦承
      全部犯罪事實，且其聚眾賭博雖有不該，但衡以政府現已
      核准經營樂透彩，社會情況亦有所改變，是本件賭博犯行
      之可非難性應非甚鉅，而被告從事簽賭之時間非長，簽賭
      之方式亦僅係零星為之，並未獲取暴利等一切情狀，酌情
      量處如主文所示之刑，並依修正前刑法第41條第1 項前段
      ，諭知易科罰金之折算標準，以資懲儆。又扣案之帳冊3
      本、簽注單15張、計算機1 台及「大樂透及樂透彩開獎紀
      錄表」12張，均係被告所有，此經被告於本院審理時供明
      在卷，且衡情均係供本件犯罪所用之物，爰依修正前刑法
      第38條第1 項第2 款規定（按：刑法第38條關於沒收之規
      定亦於95年7 月1 日修正施行，惟因沒收係屬從刑，應隨
      同主刑適用同一準據法，而前揭比較新舊法結果，既適用
      刑法修正前之規定，有關沒收之規定，自應適用修正前刑
      法第38條規定），亦均併予宣告沒收。
據上論斷，應依刑事訴訟法第455 條之1 第3 項、第369 條第1
項前段、第364 條、第299 條第1 項前段，刑法第2 條第1 項前
段、修正前刑法第56條、刑法第268 條後段、第266 條第1 項前
段、第55條、修正前刑法第41條第1 項前段、第38條第1 項第2
款，罰金罰鍰提高標準條例第1 條前段、修正前罰金罰鍰提高標
準條例第2 項，判決如主文。
本案經檢察官楊展庚到庭執行職務。
中    華    民    國    95    年    10    月    19    日
                  刑事第十三庭  審判長法  官  戴嘉清
                                      法  官  林晏鵬
                                      法  官  陳信旗
以上判決正本證明與原本無異。
本判決不得上訴。
                                      書記官  陳昭綾
中    華    民    國    95    年    10    月    20    日
附錄本判決論罪科刑之法條：
刑法第268 條
    意圖營利，供給賭博場所或聚眾賭博者，處3 年以下有期徒
    刑，得併科3 千元以下罰金。
刑法第266 條第1 項前段
    在公共場所或公眾得出入之場所賭博財物者，處1 千元以下
    罰金。


司法院資訊處製作；財團法人民間司法改革基金會備份。
